---
title: "Обработка данных в языке R"
author: Хвощев Алексей, БИСО-03-20
format: 
    md:
        output-file: README.md
engine: knitr
---

## Цель работы

1.  Развить практические навыки использования языка программирования R для обработки данных
2.  Закрепить знания базовых типов данных языка R
3.  Научиться работать с пакетом dlpyr

## Ход работы

```{r}
library(dplyr)
```

## Сколько строк в датафрейме?

```{r}
starwars %>% nrow()
```

## Сколько столбцов в датафрейме?

```{r}
starwars %>% ncol()
```

## Как посмотреть данные датафрейма?

```{r}
starwars %>% glimpse()
```

## Количество уникальных рас в датафрейме

```{r}
starwars %>% 
  distinct(species) %>%
  nrow()
```

## Рост самого высокого персонажа

```{r}
starwars %>%
  filter(height == max(height, na.rm = TRUE))
```

## Все персонажи ростом < 170

```{r}
starwars %>%
  filter(height < 170)
```

## ИМТ для всех персонажей.

```{r}
starwars %>%
  mutate(BMI = mass / ((height / 100) ^ 2))
```

## 10 самых вытянутых персонажей.

```{r}
starwars %>%
  mutate(elongation = mass / height) %>%
  arrange(desc(elongation)) %>%
  head(10)
```

## Средний возраст персонажей для каждой расы

```{r}
starwars %>%
  group_by(species) %>%
  summarise(mean(birth_year, na.rm = TRUE))
```

## Самый распространенный цвет глаз персонажей

```{r}
starwars %>%
  count(eye_color) %>%
  filter(n == max(n))
```

## Средняя длина имени в каждой расе 

```{r}
starwars %>%
  group_by(species) %>%
  summarise(avg_name_len = mean(nchar(name)))
```

## Оценка результатов

В ходе выполнения лабораторной работы были изучены функции пакета 'dplyr'

## Вывод

Были получены базовые навыки обработки данных с помощью языка R
