---
title: "Анализ логов с помощью языка R"
author: Хвощев Алексей, БИСО-03-20
format: 
    md:
        output-file: README.md
engine: knitr
---

## Цель работы

1.  Развить практические навыки использования языка программирования R для обработки данных
2.  Научиться работать с пакетом tidyverse
3.  Научиться анализировать метаданные с помощью языка R

## Ход работы

## Подготовка данных для работы

В самом начале нужно подготовить данные для работы, для этого импортируем данные из файла .log и .csv и преобразуем их
```{r}
library(tidyverse)
dataLog <- read.csv("dns.log",sep="\t")
dataCSV <- read.csv("header.csv")
dataCSV
```

```{r}
dataCSV[3,"Field"] <- "id.orig_h"
dataCSV[3,"Type"] <- "addr"
dataCSV[4,"Field"] <- "id.resp_h"
dataCSV[4,"Type"] <- "addr"
dataCSV[4,"Description"] <- "Response IP"
dataCSV <- dataCSV %>% add_row(Field = "id.orig_p", Type = "port", Description = "Origin port", .before = 4)
dataCSV <- dataCSV %>% add_row(Field = 'id.resp_p', Type = "port", Description = "Response port", .before = 6)
dataCSV
```

```{r}
normal <- dataCSV[,1]
colnames(dataLog) <- normal
dataLog$ts <- as.POSIXct(dataLog$ts,origin = "1970-01-01")
```

```{r}
glimpse(dataCSV)
glimpse(dataLog)
```

## Какое соотношение участников обмена внутри сети и участников обращений к внешним ресурсам?

## Найтип топ-10 участников в сети, проявляющих большую активность?
```{r}
ansUsers <- dataLog %>% group_by(id.orig_h) %>% summarise(req = n()) %>% arrange(desc(req)) %>% top_n(10,req)
ansUsers
```

## Найти топ-10 доменов, к которым обращались пользователи и количество обращений
```{r}
ansDomains <- dataLog %>% group_by(domain = tolower(`query `)) %>% summarise(req = n()) %>% arrange(desc(req)) %>% top_n(10,req)
ansDomains
```

## Определить базовые статистические характеристики интервала времени между последовательным обращениям к топ-10 доменам
```{r}
ansDomainsF <- dataLog %>% filter(tolower(`query `) %in% ansDomains$domain) %>% arrange(ts)
interval <- diff(ansDomainsF$ts)
summary(interval)
```

## Часто вредоносное программное обеспечение использует DNS канал в качестве каналауправления, периодически отправляя запросы на подконтрольный злоумышленникам DNS сервер. По периодическим запросам на один и тот же домен можно выявить скрытый DNS канал. Есть ли такие IP адреса в исследуемом датасете?
```{r}
ipshki <- dataLog %>% group_by(ip = id.orig_h, domain = tolower(`query `)) %>% summarise(req = n(), .groups = "drop") %>% filter(req > 1)
unqIpshki <- unique(ipshki$ip)
unqIpshki %>% length()
unqIpshki
```

## Определите местоположение и организацию-провайдера для топ-10 доменов. Для этого можно использовать сторонние сервисы.
