---
title: "Обработка данных в языке R - 2"
author: Скаев Сармат, БИСО-02-20
format: 
    md:
        output-file: README.md
engine: knitr
---

## Цель работы

1.  Развить практические навыки использования языка программирования R для обработки данных
2.  Закрепить знания базовых типов данных языка R
3.  Научиться работать с пакетом dlpyr

## Ход работы

## Подключим нужные нам пакеты для работы

```{r}
library(dplyr)
library(nycflights13)
```
## Сколько датафреймов в пакете nycflights13?

Их 5

## Сколько строк в каждом из датафреймов?
```{r}
nycflights13::weather %>% nrow()
nycflights13::planes %>% nrow()
nycflights13::airports %>% nrow()
nycflights13::airlines %>% nrow()
nycflights13::flights %>% nrow()
```

## Сколько стоблцов в каждом из датафреймов
```{r}
nycflights13::weather %>% ncol()
nycflights13::planes %>% ncol()
nycflights13::airports %>% ncol()
nycflights13::airlines %>% ncol()
nycflights13::flights %>% ncol()
```

## Как посмотреть на сам датафрейм?
```{r}
nycflights13::flights %>% glimpse()
```

## Сколько компаний перевозчиков учитывает наборы данных?
```{r}
nycflights13::airlines %>% nrow()
```

## Сколько рейсов было принято аэропортом John F Kennedy Intl в мае?
```{r}
nycflights13::flights %>% filter(month == 5, origin == "JFK") %>% nrow
```

## Самый северный аэропорт?
```{r}
nycflights13::airports %>% arrange(desc(lat)) %>% select(name,alt) %>% top_n(1)
```

## Самый высокогорный аэропорт?
```{r}
nycflights13::airports %>% arrange(desc(alt)) %>% select(name,alt) %>% top_n(1)
```

## Какие бортовые номера у старых самолётов?
```{r}
nycflights13::planes %>% arrange(year)
```

## Какая средняя температура воздуха была в аэропорту John F Kennedy Intl в сентябре
```{r}
nycflights13::weather %>% filter(month == 9, origin == "JFK") %>% summarise("temperature" = ((temp_mean = mean(temp, 0, na.rm = TRUE))-32)*0.55556)
```

## Самолеты какой авиакомпании совершили больше всего вылетов в июне?
```{r}
temp <- nycflights13::flights %>% group_by(carrier) %>% summarise("count_of_flights" = n())
a1 <- arrange(temp, desc(count_of_flights))
top <- top_n(a1, 1)
filter(nycflights13::airlines, carrier == top$carrier)
```

## Какие самолёты (какой авиакомпании) задержались чаще других в 2013 г.?
```{r}
temp1 <- nycflights13::flights %>% group_by(carrier) %>% filter(dep_delay > 0, arr_delay > 0) %>% summarise("counts" = n())
a2 <- arrange(temp1, desc(counts))
top2 <- top_n(a2, 1)
filter(nycflights13::airlines, carrier == top2$carrier)
```
